【裁判字號】    98,簡上,881
【裁判日期】    980831
【裁判案由】    毒品危害防制條例
【裁判全文】
臺灣板橋地方法院刑事判決             98年度簡上字第881號
公  訴  人  臺灣板橋地方法院檢察署檢察官
上  訴  人
即  被  告  甲○○
                    （現另案於臺灣臺北監獄士林分監執行）
上列上訴人即被告因違反毒品危害防制條例案件，不服本院98年
度簡字第4580號，中華民國98年6 月12日第一審判決（聲請簡易
判決處刑案號：98年度毒偵字第2995號），提起上訴，本院管轄
之第二審合議庭判決如下：
    主  文
上訴駁回。
    事  實
一、本案經本院審理結果，認第一審以上訴人即被告甲○○犯毒
    品危害防制條例第10條第2 項之施用第二級毒品罪，判處有
    期徒刑五月，如易科罰金，以新臺幣一千元折算一日，其認
    事用法均無違誤，量刑亦屬適當，應予維持，並引用如附件
    所示第一審判決書記載之事實、證據及理由。
二、本件被告上訴意旨略以：其僅於民國98年3 月17日凌晨施用
    甲基安非他命，然當天已遭警方查獲驗尿，該案並已經本院
    以98年度易字第1217號刑事判決判處有期徒刑四月，再由臺
    灣高等法院98年度上易字第1644號刑事判決駁回上訴而確定
    。被告於該案遭查獲後迄至本案於民國98年3 月21日再次為
    警查獲前，均未再施用甲基安非他命，此次經驗尿結果仍呈
    甲基安非他命陽性反應，應係前於98年3 月17日凌晨施用甲
    基安非他命之故。換言之，其僅有該次施用甲基安非他命之
    行為，卻經分別判刑二次，顯非合法云云。
三、經查：
(一)被告於本案中係於98年3 月21日凌晨3 時14分為警查獲，此
    次為警查獲時所採集之尿液，經送臺灣尖端先進生技醫藥股
    份有限公司以EIA 酵素免疫分析法初步檢驗，再以GC/MS 氣
    相層析質譜儀法確認檢驗結果，呈安非他命類及甲基安非他
    命類陽性反應乙節，有該公司98年3 月27日濫用藥物檢驗報
    告及臺北市政府警察局偵辦毒品案件尿液檢體委驗單各一份
    附卷可稽。被告於警詢及偵查中亦均自承於98年3 月19日確
    有施用安非他命之行為（參見98年度毒偵字第2995號偵查卷
    第5 、18頁）。
(二)被告雖以前詞置辯，然按施用甲基安非他命後24小時內，約
    有施用劑量之70% 由尿中排出，施用安非他命後，總計約有
    施用劑量之90% 在三至四天內由尿液排出乙節，業據行政院
    衛生署管制藥品管理局以92年6 月27日管檢字第0920004781
    號函函示明確。被告於本院98年度易字第1217號案件中（下
    稱前案），係於98年3 月17日凌晨為警查獲後採集尿液送驗
    ，詎其本案於同年月21日凌晨為警查獲時，已相隔四天，依
    前所述，其於98年3 月17日凌晨所施用之甲基安非他命，應
    已排出約90% ，方符情理。然被告於前案之尿液檢驗數值中
    ，安非他命類為801ng/ml、甲基安非他命類大於3000ng/ml
    （參考值為9905ng/ml） ，有該案之臺灣檢驗科技股份有限
    公司98年3 月30日編號UL/2009/30434 號濫用藥物檢驗報告
    及查獲毒品案件被移送者姓名代碼對照表各一份在卷可按，
    惟被告於四天後之本案中，依上開臺灣尖端先進生技醫藥股
    份有限公司濫用藥物檢驗報告所載，安非他命類之尿液檢驗
    數值為805ng/ml、甲基安非他命類亦大於3000ng/ml （參考
    值為9295ng /ml），與四天前尿液中之安非他命類及甲基安
    非他命類之代謝物濃度，約略相當，依一般人體之代謝速度
    觀之，被告於本案所排放尿液中安非他命及甲基安非他命代
    謝物，顯然不可能係其四天前施用之甲基安非他命所殘留，
    至為明確。
(三)況且被告於偵查中係明確供承98年3 月19日及同年3 月16日
    均有施用（因該案為98年3 月17日凌晨零時5 分所施用，在
    一般認知上有時會敘述成3 月16日半夜），亦即被告明確區
    別該案查獲前與本案查獲前各分別有施用一次之行為，更可
    徵被告當確實於98年3 月19日凌晨另有一次施用甲基安非他
    命之行為，至為灼然。
(四)據此，被告上開所辯，無非事後卸責之詞，委無足採，本案
    事證明確，被告犯行堪以認定。
四、核被告所為，係犯毒品危害防制條例第10條第2 項之施用第
    二級毒品罪。原審依刑事訴訟法第449 條第2 項、第454 條
    第2 項，毒品危害防制條例第10條第2 項，刑法第11條前段
    、第41條第1 項前段之規定，並審酌被告前已因施用毒品而
    經觀察、勒戒及科處刑罰後，猶不知悔改而再犯本件施用毒
    品之犯行，顯見其素行不佳、戒除毒癮之意志薄弱，惟其施
    用毒品係自戕行為，對他人法益尚無具體危害，及其犯罪後
    坦承犯行、態度尚稱良好等一切情狀，判處被告有期徒刑五
    月，如易科罰金，以新臺幣一千元折算一日，其認事用法並
    無違誤，量刑亦屬妥適，應予維持。被告上訴意旨所執之前
    開理由，尚非足採，業如前述，其上訴為無理由，應予駁回
    。
據上論斷，應依刑事訴訟法第455 條之1 第1 項、第3 項、第
368 條、第373 條，判決如主文。
本案經檢察官吳宗光到庭執行職務。
中    華    民    國    98    年    8     月    31    日
                  刑事第十三庭  審判長法  官 李幼妃
                                      法  官 鄭燕璘
                                      法  官 張紹省
以上正本證明與原本無異。
本件不得上訴。
                                      書記官 周雅玲
中    華    民    國    98    年    8     月    31    日


司法院資訊處製作；財團法人民間司法改革基金會備份。
